【裁判字號】    98,交聲,1461
【裁判日期】    981002
【裁判案由】    交管條例聲異
【裁判全文】
臺灣板橋地方法院交通裁定            98年度交聲字第1461號
原處分機關  交通部公路總局臺北區監理所板橋監理站
異  議  人  甲○○
即受處分人
上列異議人即受處分人因違反道路交通管理處罰條例案件，對於
交通部公路總局臺北區監理所板橋監理站中華民國98年5 月13日
所為之處分（原處分案號：板監裁字第裁41-CG0000000號）聲明
異議，本院裁定如下：
    主  文
異議駁回。
    理  由
一、原處分意旨略以：異議人即受處分人甲○○所有之車號F6T-
    871 號重型機車，於97年6 月28日7 時34分許，在臺北縣新
    店市景美橋頭與順安街口（往新店），有「駕車行經有燈光
    號誌管制之交岔路口闖紅燈」之違規情事，經警以臺北縣政
    府警察局97年7 月17日北縣警交字第CG0000000 號舉發違反
    道路交通管理事件通知單（下稱舉發通知單）舉發，再經原
    處分機關於98年5 月13日依道路交通管理處罰條例第53條第
    1 項之規定，裁處罰鍰新臺幣（下同）4,500 元，並依同條
    例第63條第1 項第3 款之規定，記違規點數3 點。
二、異議人即受處分人異議意旨則略以：異議人有闖紅燈是事實
    ，伊也願意受罰，但未曾接獲舉發通知單，家人亦未看見有
    黏貼招領郵件通知書，導致金額由1,800 元變成4,500 元，
    並不合理，爰聲明異議云云。
三、按汽車駕駛人，行經有燈光號誌管制之交岔路口闖紅燈者，
    處新臺幣1,800 元以上5,400 元以下罰鍰，道路交通管理處
    罰條例第53條第1 項定有明文；至該項所稱闖紅燈，係指車
    輛面對圓形紅燈時，仍逕予穿越路口至銜接路段，不論左轉
    、直行或迴轉，均屬闖紅燈之行為。又，汽車駕駛人違反本
    條例第53條規定者，除依原條款處罰鍰外，並予記違規點數
    3 點之處分，同條例第63條第1 項第3 款亦定有明文。次按
    處理違反道路交通管理事件，有關文書送達之程序，依行政
    程序法之規定，違反道路交通管理事件統一裁罰基準及處理
    細則第5 條定有明文。又送達，於應受送達人之住居所、事
    務所或營業所為之；於應送達處所不獲會晤應受送達人時，
    得將文書付與有辨別事理能力之同居人、受僱人或應送達處
    所之接收郵件人員；應受送達人或其同居人、受僱人、接收
    郵件人員無正當理由拒絕收領文書時，得將文書留置於應送
    達處所，以為送達；送達，不能依前二條規定為之者，得將
    文書寄存送達地之地方自治或警察機關，並作送達通知書兩
    份，一份黏貼於應受送達人住居所、事務所、營業所或其就
    業處所門首，另一份交由鄰居轉交或置於該送達處所信箱或
    其他適當位置，以為送達。前項情形，由郵政機關為送達者
    ，得將文書寄存於送達地之郵政機關，行政程序法第72條第
    1 項前段、第73條第1 項、第3 項、第74條第1 項、第2 項
    分別定有明文。
四、經查，本件異議人所有之車號F6T-871 號重型機車，於97年
    6 月28日7 時34分許，在臺北縣新店市景美橋頭與順安街口
    （往新店），有「駕車行經有燈光號誌管制之交岔路口闖紅
    燈」之違規情事，經臺北縣政府警察局員警逕行舉發，並移
    送原處分機關交通部公路總局臺北區監理所板橋監理站裁決
    在案，有該裁決書影本1 件在卷可稽。次查，舉發違規機關
    將舉發通知單交寄郵局，於97年7 月22日掛號送達於異議人
    甲○○當時位於臺北縣中和市○○路296 巷33弄6 號之戶籍
    地，因未獲會晤本人，亦無受領文書之同居人、受僱人或應
    受送達處所接收郵件人員，已將該送達文書寄存於郵局，並
    依規定製作「寄存送達通知書」二份，一份黏貼於應受送達
    人即異議人上址門首，另一份置於該址信箱或適當處所以為
    送達，此亦有本件舉發通知書暨送達證書影本各1 紙附卷可
    憑。是以依上開行政程序法之規定，堪認本件裁決書業已符
    合行政程序法第74條規定為寄存送達，縱令受處分人並未前
    往領取該通知書，仍自97年7 月22日起發生合法送達之效力
    。
五、雖本件異議人辯稱：其並未收到舉發通知書云云，然由上述
    送達證書所載，中和中正路郵局除將通知書黏貼在受送達人
    門首外，並將另一份通知書置於該送達處所信箱，是異議人
    已處於隨時可得收受該舉發通知書之狀態。是本件寄存送達
    之效力並無疑義，異議人所辯尚有誤會。既本件裁決書確經
    寄存送達於受處分人之戶籍地，並已依法生送達之效力，而
    受處分人於受合法通知後，未依限自行繳納罰鍰，亦未遵期
    前往原處分機關到案辦理，迄於98年6 月4 日始向原處分機
    關提出不服陳述，而逾越應到案期限60日以上。原處分機關
    稽以本案舉發所憑事證，認定受處分人有首開違規行為，依
    道路交通管理處罰條例第53條第1 項、第63條第1 項第3 款
    暨違反道路交通管理事件統一裁罰基準及處理細則第2 條、
    統一裁罰基準表等規定，裁處最高額罰鍰4,500 元，並記違
    規點數3 點，其所為裁決，經核並無違誤。本件異議為無理
    由，應予駁回。
據上論斷，應依道路交通案件處理辦法第19條，裁定如主文。
中    華    民    國    98    年    10    月    2     日
                      交通法庭  法  官  汪怡君
上列正本證明與原本無異。
如不服本裁定，應於裁定送達後五日內敘明抗告理由，向本院提
出抗告狀。
                                書記官  田世杰
中    華    民    國    98    年    10    月    2     日


司法院資訊處製作；財團法人民間司法改革基金會備份。
